臺灣桃園地方法院刑事判決　　　　　　　　　　　　　九十一年度易字第六七五號
　　公　訴　人　臺灣桃園地方法院檢察署檢察官
　　被　　　告　丙○○
　　　　　　　　乙○○○
右列被告等因竊盜等案件，經檢察官提起公訴（九十一年度偵字第三八六○號）及移
送併辦（九十一年度偵字第八四七一號），本院判決如左：
    主  文
丙○○連續竊盜，累犯，處有期徒刑伍月，如易科罰金，以參佰元折算壹日。
乙○○○無罪。
    事  實
一、丙○○前於民國八十五年間，因竊盜案件，經臺灣臺北地方法院判處有期徒刑四
    月，緩刑三年確定，後經撤銷緩刑，並於九十年十二月二十一日執行完畢，猶不
    知惕勵，竟基於意圖為自己不法所有之概括犯意，先於九十一年二月七日凌晨一
    時三十分許，在桃園縣桃園市○○路三號快樂城遊藝場內，見戊○○所有之絨毛
    女用手提包一只（下稱上開絨毛手提包）放置在電動玩具機台上，遂趁現場無人
    注意之際，竊取上開絨毛手提包，其內置有戊○○所有之現金新臺幣（下同）二
    百元、郵局金融卡、ＩＣ電話卡各一張及行動電話一支，得手後，旋於同日一時
    四十分許，至乙○○○（所涉故買贓物犯行，詳如後述）所經營位在桃園縣桃園
    市○○路二五○號之滿格通訊行，將上開竊得之行動電話一支，以三百元之價格
    出售予不知情之乙○○○，後於同日凌晨二時四十分許，在上開快樂城遊藝場內
    為警查獲。復於同年五月一日上午七時許，在桃園縣桃園市○○路六十號歡樂園
    遊藝場內，見甲○○所有之黑色皮包一只（下稱上開皮包）放置在座位椅背上，
    亦趁機竊取上開皮包，其內置有甲○○所有之現金一千二百元、金戒子一只及行
    動電話二支，得手後，隨即離開現場，並將上開皮包棄置在上開歡樂園遊藝場地
    下二樓之停車場內。嗣於同日上午七時二十分許，經警循線在桃園縣桃園市○○
    路四八巷內查獲，並自其身上起出上開甲○○所有之現金一千二百元、金戒子一
    只及行動電話二支。
二、案經桃園縣警察局桃園分局報告臺灣桃園地方法院檢察署檢察官偵查起訴。
    理  由
壹、被告丙○○部分：
一、訊據被告丙○○對於右揭時、地先後竊取被害人戊○○所有之上開絨毛手提包及
    被害人甲○○所有之上開皮包之事實坦承不諱，並核與被害人戊○○、甲○○於
    警訊及本院調查程序中分別所指述之失竊情節一致（見九十一年度偵字第三八六
    ○號偵查卷第九頁、九十一年度偵字第八四七一號偵查卷第八頁及本院九十一年
    五月八日、同年八月五日訊問筆錄），且證人丁○○即上開快樂城遊藝場之現場
    負責人員亦就九十一年二月七日案發後如何查獲被告丙○○之過程於警訊及本院
    調查程序中證述明確在卷（見本院九十一年五月八日訊問筆錄），此外復有贓物
    領據、失竊物品照片各二紙附卷可資佐憑（附於九十一年度偵字第三八六○號偵
    查卷第一三、一四頁、九十一年度偵字第八四七一號偵查卷第十、十一頁）。本
    件事證明確，被告丙○○右揭犯行足可認定，應依法論科。
二、核被告丙○○竊取被害人戊○○、甲○○所有上開財物所為，均係犯刑法第三百
    二十條第一項之普通竊盜罪。又被告先後二次竊盜犯行，時間緊接，犯罪構成要
    件相同，顯係基於概括犯意為之，為連續犯，以一罪論，並應依法加重其刑。再
    被告丙○○於九十一年五月一日所為之上開竊盜犯行雖未經起訴，然該部分犯行
    與前述起訴之竊盜犯罪事實具有連續犯之裁判上一罪關係，依法本院自得一併予
    以審究。查被告丙○○前於八十五年間，因竊盜案件，經臺灣臺北地方法院判處
    有期徒刑四月，緩刑三年確定，後經撤銷緩刑，並於九十年十二月二十一日執行
    完畢，此有臺灣桃園地方法院檢察署刑案資料查註紀錄表及臺灣高等法院被告全
    國前案紀錄表各一份在卷可稽，其於有期徒刑執行完畢後，五年以內再犯本件最
    重本刑為有期徒刑以上之罪，為累犯，應依刑法第四十七條之規定遞加重其刑。
    爰審酌被告已有竊盜前科，仍不知悔改，正值壯年，不思正途，為一時貪念，竟
    竊取他人所有之財物，所為非是及其犯罪之動機、手段、所造成他人之損害、犯
    罪後之態度等一切情狀，量處如主文所示之刑，並諭知易科罰金之折算標準，以
    資懲儆。
貳、被告乙○○○部分：
一、公訴意旨略以：被告乙○○○於九十一年二月七日凌晨一時四十分許，在上開其
    所經營之滿格通訊行，明知被告丙○○所出售之行動電話一支係來路不明之贓物
    ，竟仍以三百元之價格予以買受。因認被告乙○○○所為係涉犯刑法第三百四十
    九條第二項故買贓物罪嫌。
二、按犯罪事實應依證據認定之，無證據不得推定其犯罪事實，又不能證明被告犯罪
    者，應諭知無罪之判決，刑事訴訟法第一百五十四條、第三百零一條第一項定有
    明文。刑事訴訟法上所謂認定犯罪事實之證據，係指足以認定被告確有犯罪行為
    之積極證據而言，如未能發現相當證據或證據不足以證明，自不能以推測或擬制
    之方法，以為裁判基礎，最高法院二十九年上字第三一０五號及四十年台上字第
    八十六號分別著有判例；又認定不利於被告之事實，須依積極證據，苟積極證據
    不足為不利被告之認定時，即應為有利於被告之認定，更不必有何有利之證據，
    最高法院三十年上字第八一六號判例參照。
三、公訴意旨認被告乙○○○涉犯上開故買贓物之罪嫌，無非以被告丙○○之供述、
    卷附之贓物領據，再參以被告乙○○○經營通訊行對各類行動電話價格當知之甚
    稔，其仍以市價五分之一（即三百元）之價格向被告丙○○購入上開行動電話，
    豈有不知該行動電話係來路不明贓物之理一情為其論罪之依據。
四、訊據被告乙○○○固坦承於右揭時、地以三百元之價格向被告丙○○購入上開行
    動電話之事實，惟堅決否認有何故買贓物犯行，辯稱：伊不知上開行動電話為贓
    物，當時被告丙○○說該行動電話是他本人的，且說他的腳受傷要敷藥，沒有錢
    ，需要錢，所以出售，而伊見那支行動電話看起來也很舊，表殼有受損，伊才跟
    他買，且伊有要求被告丙○○立下切結書等語。
五、經查：
    （一）被告丙○○於偵查中係供稱：（問：賣給乙○○○時，有無告知手機來源
          ？）沒有；（問：為何只賣三百元？）因乙○○○說該手機殼已經很舊了
          ，只願出三百元；（問：有無告知乙○○○手機是你的？）有，他並要求
          我簽切結書，保證手機是我的等語（見九十一年度偵字第三八六○號偵查
          卷第三三頁），是以被告丙○○自始並未就被告乙○○○明知上開行動電
          話係贓物一節供述在卷，實不得因被告丙○○上開所供即為被告乙○○○
          不利之認定，公訴意旨認被告乙○○○上開故買贓物犯罪事實亦經被告曹
          金勝供承在卷，似有誤會。
    （二）再者，被害人戊○○於本院調查程序中陳稱：（問：失竊手機何時買的？
          ）該手機是別人送給我的，不知道何時買的，外殼不是很新，有點磨損，
          價值多少，我不知道等語（見本院九十一年八月五日訊問筆錄），足認被
          告乙○○○上開所辯上開行動電話外觀上並非嶄新，且有磨損一情，應屬
          非虛，因之，被告乙○○○以低於市價之價格予以收購尚與交易常情無違
          。被告乙○○○於偵查及本院調查程序中並供稱：（問：收購本件手機賣
          出價位多少？）一般該機種都賣一千五（附加一個電池給客人），但本件
          手機表殼有損傷，所以我將減價二、三百元賣出，且須給客人保固三個月
          等語（見本院九十一年五月三十日訊問筆錄），而其既係以經營通訊行，
          收購中古手機加以整修後轉售營利為業，則其上開所供亦屬一般經營中古
          物品交易之過程無異，無從據之遽認被告乙○○○明知上開行動電話係來
          路不明之贓物。況被告乙○○○於購入上開行動電話當時，有要求被告曹
          金勝出具切結書，以保證出售行動電話係被告丙○○本人所有一情，有切
          結書乙紙附卷可稽（附於九十一年度偵字第三八六○號偵查卷第一五頁）
          ，顯實難認其未盡中古物品買受人之注意義務，且參以被告乙○○○與被
          告丙○○於本件交易前並不相識，本件為第一次交易，而上開行動電話之
          外觀非新、價值非鉅，所得以獲取之利益不多等情，益徵被告乙○○○應
          無贓物之認識，蓋衡常其當無為有限不法利益，而甘冒擔負刑事責任風險
          之必要。
    （三）至卷附贓物領據固可證明上開行動電話於右揭時、地遭竊脫離被害人謝秀
          婷持有後，復經尋回，而由被害人戊○○領回之情，惟無從以之作為認定
          被告乙○○○於買受時即明知上開行動電話為他人失竊之物之佐憑。
    （四）綜上，尚無法僅憑上開公訴意旨所述論據，即認被告乙○○○有如公訴人
          所指之故買贓物犯行，依首揭法條及判例說明，自屬不能證明被告高陳美
          玉犯罪而應為無罪諭知。
據上論斷，應依刑事訴訟法第二百九十九條第一項前段、第三百零一條第一項，刑法
第五十六條、第三百二十條第一項、第四十七條、第四十一條第一項前段，罰金罰鍰
提高標準條例第一條前段、第二條，判決如主文。
本案經檢察官柯怡如到庭執行職務。
中      華      民      國      九十一      年    八      月      九    日
                                      臺灣桃園地方法院刑事第二庭
                                    法  官   王  美  玲
右正本證明與原本無異。
如不服本判決，應於判決送達後十日內向本院提出上訴狀( 應附繕本 )，上訴於
臺灣高等法院。
                                          書記官   賴  玉  真
中        華        民        國   九十一   年   八   月    十二    日
附錄本案論罪科刑法條全文：
刑法第三百二十條第一項：
意圖為自己或第三人不法之所有，而竊取他人之動產者，為竊盜罪，處五年以下有期
徒刑、拘役或五百元以下罰金。
